Minutes et répertoires du notaire Sébastien POSTELLE, 10 octobre 1805 - 28 novembre 1810 (étude VII)
Archives nationales
Minutes et répertoires du notaire Sébastien POSTELLE (étude VII)
10 octobre 1805 - 28 novembre 1810
MC/ET/VII/575 - MC/ET/VII/596, MC/RE/VII/15 - MC/RE/VII/23
Etude VII; Postelle, Sébastien
Archives nationales de France
Minutes et répertoires: la loi 2008-696 du 15 juillet 2008 relative aux archives a fixé à 75 ans à compter de la date de l'acte, ou à 25 ans à compter de la date du décès de l'intéressé si ce délai est plus bref, le délai de communication des minutes et répertoires des notaires; ce délai est porté à 100 ans à compter de la date de l'acte si le document se rapporte à un mineur (code du Patrimoine, articles L213-2, 4e d et 5e).
Autres documents de l'étude (dossiers de clients, comptabilité...): s'agissant d'archives privées, ces documents sont communicables selon les modalités fixées par le déposant ou le donateur.
Certains documents ne sont pas accessibles en raison de leur mauvais état de conservation.
Versement
Accès aux instruments de recherche de tous les notaires de l’étude VII
Archives de l'étude VII
- Minutes de Sébastien POSTELLE, 23 septembre 1805 - décembre 1810; MC/ET/VII/575 - MC/ET/VII/596
  - Minutes. an XIV, vendémiaire - an XIV, 10 nivôse, 1er vendémiaire an XIV (23 septembre 1805) - 10 nivôse an XIV (1805); MC/ET/VII/575
    Informations complémentaires:
    An XIV, 1 à 15 vendémiaire ( 1805, 23 septembre à 1805, 7 octobre): actes passés par-devant Antoine Pezet de Corval.
    an XIV, 18 vendémiaire à 10 nivôse (1805, 10 octobre à 1805, 31 décembre): actes passés par-devant Sébastien Postel.
    Informations concernant le classement:
    Le niveau inférieur de description, quand il existe, correspond aux minutes d'actes. Toutes les minutes ne sont pas forcément décrites une à une. Les descriptions de ces minutes sont plus ou moins détaillées.
    - Vente de ferme et terres diverses dans les arrondissements de Bonn, Trèves et Sarrebruck, par la Caisse d'amortissement à César François Maes., 24 vendémiaire an XIV (16 octobre 1805); MC/ET/VII/575
      Origine de l'information:
      Documents du Minutier central des notaires de Paris concernant l'histoire économique et sociale (1800-1830) [8556 actes], par Claude Pris, introduction et index revus, corrigés par le personnel du Minutier central, sous la direction d'Andrée Chauleur, Paris, Archives nationales, 1999, notice n° 7311 (instrument de recherche imprimé dématérialisé dont la version intégrale est accessible en ligne par la rubrique 'Autres instruments de recherche', voir contexte dans le Plan d’orientation général - Notaires de Paris, guides thématiques du Minutier).
      Date de révision: 2010
      Date de création de la notice: 2006
      Documents du Minutier central des notaires de Paris concernant l'histoire économique et sociale (1800-1830), par C. Pris, introduction et index revus, corrigés par le personnel du Minutier central, sous la direction d'Andrée Chauleur, Paris, Archives nationales, 1999, XLIV-1224 p.
      acte de vente; Bonn (Allemagne); Sarrebruck (Allemagne); Trèves (Allemagne); Maes, César François
    - Vente de maison, terres labourables et pré à Herth par Jean-Baptiste Olry, fournisseur des fourrages militaires, à Marc Antoine Grégoire Michel., 26 vendémiaire an XIV (18 octobre 1805); MC/ET/VII/575
      Documents du Minutier central des notaires de Paris concernant l'histoire économique et sociale (1800-1830) [8556 actes], par Claude Pris, introduction et index revus, corrigés par le personnel du Minutier central, sous la direction d'Andrée Chauleur, Paris, Archives nationales, 1999, notice n° 7312 (instrument de recherche imprimé dématérialisé dont la version intégrale est accessible en ligne par la rubrique 'Autres instruments de recherche', voir contexte dans le Plan d’orientation général - Notaires de Paris, guides thématiques du Minutier).
      acte de vente; Herth (Allemagne); Michel dit Michel le Jeune, Marc Antoine Grégoire; Olry, Jean-Baptiste; banquier; commerçant
    - Vente du domaine de la Briche avec dépendances à Saint-Denis, L'Isle-Saint-Denis, Epinay, du domaine de Coquenard comprenant ferme et moulin à Epinay, de la maison de l'Ecu de France à Epinay et des rentes foncières, par Pierre Louis Nicolas Quirin Delalive d'Épinay à Eustache Antoine Richard de Béhague [Behague]., 2 brumaire an XIV (24 octobre 1805); MC/ET/VII/575
      Précisions sur les lieux: Epinay-sur-Seine (Seine-Saint-Denis)--La Briche; La Briche (Epinay-sur-Seine, Seine-Saint-Denis)
      Documents du Minutier central des notaires de Paris concernant l'histoire économique et sociale (1800-1830) [8556 actes], par Claude Pris, introduction et index revus, corrigés par le personnel du Minutier central, sous la direction d'Andrée Chauleur, Paris, Archives nationales, 1999, notice n° 7313 (instrument de recherche imprimé dématérialisé dont la version intégrale est accessible en ligne par la rubrique 'Autres instruments de recherche', voir contexte dans le Plan d’orientation général - Notaires de Paris, guides thématiques du Minutier).
      acte de vente; Epinay-sur-Seine (Seine-Saint-Denis); L'Ile-Saint-Denis (Seine-Saint-Denis); Saint-Denis (Seine-Saint-Denis); Béhague, Eustache Antoine Richard de (1757-1821); Delalive d'Epinay, Pierre Louis Nicolas Quirin (1777-1842)
    - Vente de biens fonciers dans les arrondissements de Bonn et Sarrebruck par César François Maes à Marc Antoine Grégoire Michel., 23 brumaire an XIV (14 novembre 1805); MC/ET/VII/575
      Documents du Minutier central des notaires de Paris concernant l'histoire économique et sociale (1800-1830) [8556 actes], par Claude Pris, introduction et index revus, corrigés par le personnel du Minutier central, sous la direction d'Andrée Chauleur, Paris, Archives nationales, 1999, notice n° 7315 (instrument de recherche imprimé dématérialisé dont la version intégrale est accessible en ligne par la rubrique 'Autres instruments de recherche', voir contexte dans le Plan d’orientation général - Notaires de Paris, guides thématiques du Minutier).
      acte de vente; Bonn (Allemagne); Sarrebruck (Allemagne); Maes, César François; Michel dit Michel le Jeune, Marc Antoine Grégoire; banquier
    - Vente de la ferme de Léopoldschal [Leopoldschal] à Ottweiler et de celle de Hochterhoff à Wustweiler et d'autres biens fonciers à Neukirchen, Schiffweiler, Niederlinxweiler et Wiebelskirchen par la Caisse d'amortissement à Jacques Joseph Michel Cordonnier., 4 frimaire an XIV (25 novembre 1805); MC/ET/VII/575
      Précisions sur les lieux: Ottweiler (Allemagne)--Leopoldschal; Wustweiler (Allemagne)--Hosterhof
      Documents du Minutier central des notaires de Paris concernant l'histoire économique et sociale (1800-1830) [8556 actes], par Claude Pris, introduction et index revus, corrigés par le personnel du Minutier central, sous la direction d'Andrée Chauleur, Paris, Archives nationales, 1999, notice n° 7316 (instrument de recherche imprimé dématérialisé dont la version intégrale est accessible en ligne par la rubrique 'Autres instruments de recherche', voir contexte dans le Plan d’orientation général - Notaires de Paris, guides thématiques du Minutier).
      acte de vente; Neukirchen (Allemagne); Niederlinxweiler (Allemagne); Ottweiler (Allemagne); Schiffweiler (Allemagne); Wiebelskirchen (Allemagne); Wustweiler (Allemagne); Cordonnier, Jacques Joseph Michel
    - Vente de la ferme d'Echmerhoff à Echonen, commune de Gondorff, par Olry et Cie à Jacques Auguste Bellet., 7 frimaire an XIV (28 novembre 1805); MC/ET/VII/575
      Précisions sur les lieux: Gondorf (Allemagne)--Echmerhoff
      Documents du Minutier central des notaires de Paris concernant l'histoire économique et sociale (1800-1830) [8556 actes], par Claude Pris, introduction et index revus, corrigés par le personnel du Minutier central, sous la direction d'Andrée Chauleur, Paris, Archives nationales, 1999, notice n° 7318 (instrument de recherche imprimé dématérialisé dont la version intégrale est accessible en ligne par la rubrique 'Autres instruments de recherche', voir contexte dans le Plan d’orientation général - Notaires de Paris, guides thématiques du Minutier).
      acte de vente; Gondorf (Allemagne); Bellet, Jacques Auguste
    - Inventaire après décès de Marie Rosalie Petit, épouse d'Antoine Jacques René Perin, ex-avocat au Parlement, rue de Tournon., 19 frimaire an XIV (10 décembre 1805); MC/ET/VII/575
      Documents du Minutier central des notaires de Paris concernant l'histoire économique et sociale (1800-1830) [8556 actes], par Claude Pris, introduction et index revus, corrigés par le personnel du Minutier central, sous la direction d'Andrée Chauleur, Paris, Archives nationales, 1999, notice n° 5606 (instrument de recherche imprimé dématérialisé dont la version intégrale est accessible en ligne par la rubrique 'Autres instruments de recherche', voir contexte dans le Plan d’orientation général - Notaires de Paris, guides thématiques du Minutier).
      inventaire; Tournon (rue de); Perin, Antoine Jacques René; Petit, Marie Rosalie; avocat au parlement (Ancien Régime)
    - Bail de meubles, 19, rue de l'Échiquier, par Jean-Baptiste Phélipeau à Marie Sophie Demurai., 9 nivôse an XIV (30 décembre 1805); MC/ET/VII/575
      Documents du Minutier central des notaires de Paris concernant l'histoire économique et sociale (1800-1830) [8556 actes], par Claude Pris, introduction et index revus, corrigés par le personnel du Minutier central, sous la direction d'Andrée Chauleur, Paris, Archives nationales, 1999, notice n° 2126 (instrument de recherche imprimé dématérialisé dont la version intégrale est accessible en ligne par la rubrique 'Autres instruments de recherche', voir contexte dans le Plan d’orientation général - Notaires de Paris, guides thématiques du Minutier).
      bail; Echiquier (rue de l'); Demurai, Marie Sophie; Phélipeau, Jean-Baptiste
  - Minutes. 1806, janvier - mars, janvier - mars 1806; MC/ET/VII/576
    - Mariage de Jean-Baptiste Contois, chapelier, 42, rue de Richelieu, avec Marie Anne Joséphine Rondu, 18, boulevard Montmartre., 14 janvier 1806; MC/ET/VII/576
      Documents du Minutier central des notaires de Paris concernant l'histoire économique et sociale (1800-1830) [8556 actes], par Claude Pris, introduction et index revus, corrigés par le personnel du Minutier central, sous la direction d'Andrée Chauleur, Paris, Archives nationales, 1999, notice n° 991 (instrument de recherche imprimé dématérialisé dont la version intégrale est accessible en ligne par la rubrique 'Autres instruments de recherche', voir contexte dans le Plan d’orientation général - Notaires de Paris, guides thématiques du Minutier).
      contrat de mariage; Montmartre (boulevard); Richelieu (rue de); Contois, Jean-Baptiste; Rondu, Marie Anne Joséphine; fabricant d'accessoires vestimentaires
    - Vente du domaine de Munchhartguth à Weingarten par Olry et Cie à Marc Antoine Grégoire Michel., 21 janvier 1806; MC/ET/VII/576
      Précisions sur les lieux: Weingarten (Allemagne)--Munchhartguth (domaine)
      Documents du Minutier central des notaires de Paris concernant l'histoire économique et sociale (1800-1830) [8556 actes], par Claude Pris, introduction et index revus, corrigés par le personnel du Minutier central, sous la direction d'Andrée Chauleur, Paris, Archives nationales, 1999, notice n° 7322 (instrument de recherche imprimé dématérialisé dont la version intégrale est accessible en ligne par la rubrique 'Autres instruments de recherche', voir contexte dans le Plan d’orientation général - Notaires de Paris, guides thématiques du Minutier).
      acte de vente; Weingarten (Allemagne); Michel dit Michel le Jeune, Marc Antoine Grégoire; banquier
    - Bail de ferme à Romme, commune de Lilly, par Marie Anne Verdin, veuve d'Ambroise Leradde [Lerade], à Jacques Lassenay., 2 février 1806; MC/ET/VII/576
      Précisions sur les lieux: Bosquentin (Eure)--Rome; Lilly (Eure)--Rome (ferme); Rome (Bosquentin, Eure)
      Documents du Minutier central des notaires de Paris concernant l'histoire économique et sociale (1800-1830) [8556 actes], par Claude Pris, introduction et index revus, corrigés par le personnel du Minutier central, sous la direction d'Andrée Chauleur, Paris, Archives nationales, 1999, notice n° 7326 (instrument de recherche imprimé dématérialisé dont la version intégrale est accessible en ligne par la rubrique 'Autres instruments de recherche', voir contexte dans le Plan d’orientation général - Notaires de Paris, guides thématiques du Minutier).
      bail; Bosquentin (Eure); Lilly (Eure); Lassenay, Jacques; Leradde, Ambroise; Lerade, Ambroise; Verdin, Marie Anne
    - Mariage de Joseph Pierre André, employé, rue des Cordeliers, avec Marie Anne Gérardot, veuve avec un enfant de Nicolas Provin, 32, rue Saint-André-des-Arts., 8 février 1806; MC/ET/VII/576
      Documents du Minutier central des notaires de Paris concernant l'histoire économique et sociale (1800-1830) [8556 actes], par Claude Pris, introduction et index revus, corrigés par le personnel du Minutier central, sous la direction d'Andrée Chauleur, Paris, Archives nationales, 1999, notice n° 5004 (instrument de recherche imprimé dématérialisé dont la version intégrale est accessible en ligne par la rubrique 'Autres instruments de recherche', voir contexte dans le Plan d’orientation général - Notaires de Paris, guides thématiques du Minutier).
      contrat de mariage; Cordeliers (rue des); Saint-André-des-Arts (rue); André, Joseph Pierre; Gérardot, Marie Anne; Provin, Nicolas
    - Mariage de Charles Marie François Malenfant, ex-chef d'escadron, 84, rue Montmartre, avec Anne Charlotte Antoinette Renaut, même adresse., 10 février 1806; MC/ET/VII/576
      Documents du Minutier central des notaires de Paris concernant l'histoire économique et sociale (1800-1830) [8556 actes], par Claude Pris, introduction et index revus, corrigés par le personnel du Minutier central, sous la direction d'Andrée Chauleur, Paris, Archives nationales, 1999, notice n° 6672 (instrument de recherche imprimé dématérialisé dont la version intégrale est accessible en ligne par la rubrique 'Autres instruments de recherche', voir contexte dans le Plan d’orientation général - Notaires de Paris, guides thématiques du Minutier).
      contrat de mariage; Montmartre (rue); Malenfant, Charles Marie François; Renaut, Anne Charlotte Antoinette; officier (armée)
    - Société en commandite pour exploiter l'imprimerie et le journal le Dépôt des Lois, 323, rue Saint-Honoré, entre André Louis Joseph Dalloz, homme de loi, et Louis Rondonneau, imprimeur., 20 mars 1806; MC/ET/VII/576
      Documents du Minutier central des notaires de Paris concernant l'histoire économique et sociale (1800-1830) [8556 actes], par Claude Pris, introduction et index revus, corrigés par le personnel du Minutier central, sous la direction d'Andrée Chauleur, Paris, Archives nationales, 1999, notice n° 2647 (instrument de recherche imprimé dématérialisé dont la version intégrale est accessible en ligne par la rubrique 'Autres instruments de recherche', voir contexte dans le Plan d’orientation général - Notaires de Paris, guides thématiques du Minutier).
      acte de société; Saint-Honoré (rue); Dalloz, André Louis Joseph; Rondonneau, Louis; imprimeur; juriste
    - Inventaire après décès de Pierre Charles Mané, marchand tabletier, à Paris, rue des Arcis, à l'angle de la rue de la Lanterne, et à Chevilly., 20 mars 1806; MC/ET/VII/576
      Documents du Minutier central des notaires de Paris concernant l'histoire économique et sociale (1800-1830) [8556 actes], par Claude Pris, introduction et index revus, corrigés par le personnel du Minutier central, sous la direction d'Andrée Chauleur, Paris, Archives nationales, 1999, notice n° 2286 (instrument de recherche imprimé dématérialisé dont la version intégrale est accessible en ligne par la rubrique 'Autres instruments de recherche', voir contexte dans le Plan d’orientation général - Notaires de Paris, guides thématiques du Minutier).
      inventaire; Chevilly-Larue (Val-de-Marne); Arcis (rue des); Lanterne (rue de la); Mané, Pierre Charles; tabletier
    - Vente de terres, forges, fonderies, ferme et jardins à Neukirchen, par Marc Antoine Grégoire Michel, à Chrétien Philippe Stumm, maître de forges et consorts., 21 mars 1806; MC/ET/VII/576
      Documents du Minutier central des notaires de Paris concernant l'histoire économique et sociale (1800-1830) [8556 actes], par Claude Pris, introduction et index revus, corrigés par le personnel du Minutier central, sous la direction d'Andrée Chauleur, Paris, Archives nationales, 1999, notice n° 172 (instrument de recherche imprimé dématérialisé dont la version intégrale est accessible en ligne par la rubrique 'Autres instruments de recherche', voir contexte dans le Plan d’orientation général - Notaires de Paris, guides thématiques du Minutier).
      acte de vente; Neukirchen (Allemagne); Michel dit Michel le Jeune, Marc Antoine Grégoire; Stumm, Chrétien Philippe; banquier; chef d'entreprise
  - Minutes. 1806, avril - juin, avril - juin 1806; MC/ET/VII/577
    - Mariage de Jean Pierre Bruno Daligny, ex-professeur à l'école Centrale de la Corrèze, peintre en miniature, demeurant à Amiens, avec Anne Adélaïde Garson, 3, rue de l'Homme-Armé., 4 avril 1806; MC/ET/VII/577
      Précisions sur les lieux: Tulle (Corrèze, école centrale)
      Documents du Minutier central des notaires de Paris concernant l'histoire économique et sociale (1800-1830) [8556 actes], par Claude Pris, introduction et index revus, corrigés par le personnel du Minutier central, sous la direction d'Andrée Chauleur, Paris, Archives nationales, 1999, notice n° 5952 (instrument de recherche imprimé dématérialisé dont la version intégrale est accessible en ligne par la rubrique 'Autres instruments de recherche', voir contexte dans le Plan d’orientation général - Notaires de Paris, guides thématiques du Minutier).
      contrat de mariage; Amiens (Somme); Homme-Armé (rue de l'); Daligny, Jean Pierre Bruno; Garson, Anne Adélaïde; peintre; enseignant
    - Mariage de Pierre Jacques Martin, marchand de vins, 2, rue du Temple, avec Jeanne Le Testu, 111, rue Saint-Dominique., 8 avril 1806; MC/ET/VII/577
      Documents du Minutier central des notaires de Paris concernant l'histoire économique et sociale (1800-1830) [8556 actes], par Claude Pris, introduction et index revus, corrigés par le personnel du Minutier central, sous la direction d'Andrée Chauleur, Paris, Archives nationales, 1999, notice n° 4437 (instrument de recherche imprimé dématérialisé dont la version intégrale est accessible en ligne par la rubrique 'Autres instruments de recherche', voir contexte dans le Plan d’orientation général - Notaires de Paris, guides thématiques du Minutier).
      contrat de mariage; Saint-Dominique (rue); Temple (rue du); Le Testu, Jeanne; Martin, Pierre Jacques; commerçant
    - Inventaire après décès de Marie Marguerite Peintré, épouse de Nicolas Lazare Martin, compagnon marbrier, 4, rue de Vaugirard., 15 avril 1806; MC/ET/VII/577
      Documents du Minutier central des notaires de Paris concernant l'histoire économique et sociale (1800-1830) [8556 actes], par Claude Pris, introduction et index revus, corrigés par le personnel du Minutier central, sous la direction d'Andrée Chauleur, Paris, Archives nationales, 1999, notice n° 1657 (instrument de recherche imprimé dématérialisé dont la version intégrale est accessible en ligne par la rubrique 'Autres instruments de recherche', voir contexte dans le Plan d’orientation général - Notaires de Paris, guides thématiques du Minutier).
      inventaire; Vaugirard (rue de); Martin, Nicolas Lazare; Peintré, Marie Marguerite; tailleur de pierre; tailleur de pierre
    - Vente du tiers indivis du moulin de Villarnout, commune de Bussière [Bussières], par Maximilien Louis Poussière à Hilaire Reimond, juge de paix., 22 avril 1806; MC/ET/VII/577
      Précisions sur les lieux: Bussières (Yonne)--Villarnoux (moulin de)
      Documents du Minutier central des notaires de Paris concernant l'histoire économique et sociale (1800-1830) [8556 actes], par Claude Pris, introduction et index revus, corrigés par le personnel du Minutier central, sous la direction d'Andrée Chauleur, Paris, Archives nationales, 1999, notice n° 3302 (instrument de recherche imprimé dématérialisé dont la version intégrale est accessible en ligne par la rubrique 'Autres instruments de recherche', voir contexte dans le Plan d’orientation général - Notaires de Paris, guides thématiques du Minutier).
      acte de vente; Bussières (Yonne); Poussière, Maximilien Louis; Reimond, Hilaire; conducteur de véhicules; juge
    - Mariage de Louis Corpet, menuisier, 14, rue Plumet, avec Julie Denise Tisserand, demeurant à Montrouge, barrière du Maine., 29 avril 1806; MC/ET/VII/577
      Documents du Minutier central des notaires de Paris concernant l'histoire économique et sociale (1800-1830) [8556 actes], par Claude Pris, introduction et index revus, corrigés par le personnel du Minutier central, sous la direction d'Andrée Chauleur, Paris, Archives nationales, 1999, notice n° 2001 (instrument de recherche imprimé dématérialisé dont la version intégrale est accessible en ligne par la rubrique 'Autres instruments de recherche', voir contexte dans le Plan d’orientation général - Notaires de Paris, guides thématiques du Minutier).
      contrat de mariage; Montrouge (Hauts-de-Seine); Plumet (rue); Corpet, Louis; Tisserand, Julie Denise; menuisier
    - Mariage d'Edme Angélique Bourboulon-Saint-Edme, receveur général de l'Aisne, 1, rue de Malte, avec Agathe Michelle Rousseau, 11, rue Buffaut [rue Buffault]., 30 avril 1806; MC/ET/VII/577
      Documents du Minutier central des notaires de Paris concernant l'histoire économique et sociale (1800-1830) [8556 actes], par Claude Pris, introduction et index revus, corrigés par le personnel du Minutier central, sous la direction d'Andrée Chauleur, Paris, Archives nationales, 1999, notice n° 6496 (instrument de recherche imprimé dématérialisé dont la version intégrale est accessible en ligne par la rubrique 'Autres instruments de recherche', voir contexte dans le Plan d’orientation général - Notaires de Paris, guides thématiques du Minutier).
      contrat de mariage; Buffault (rue); Malte (rue de); Bourboulon de Saint-Elme, Edme Angélique (17..?-1850); Rousseau, Agathe Michèle; percepteur
    - Inventaire après décès de Jean Antoine Chaudet [Chaudez], musicien, 41, rue de Sèvres., 2 mai 1806; MC/ET/VII/577
      Documents du Minutier central des notaires de Paris concernant l'histoire économique et sociale (1800-1830) [8556 actes], par Claude Pris, introduction et index revus, corrigés par le personnel du Minutier central, sous la direction d'Andrée Chauleur, Paris, Archives nationales, 1999, notice n° 5866 (instrument de recherche imprimé dématérialisé dont la version intégrale est accessible en ligne par la rubrique 'Autres instruments de recherche', voir contexte dans le Plan d’orientation général - Notaires de Paris, guides thématiques du Minutier).
      inventaire; Sèvres (rue de); Chaudet, Jean Antoine; Chaudez, Jean Antoine; musicien
    - Inventaire après décès de Pons Jean François Ignace Dejean-Dupérier, ex-inspecteur des Équipages d'artillerie, 39, rue de la Victoire., 7 mai 1806; MC/ET/VII/577